【裁判字號】    90,訴,825
【裁判日期】    900726
【裁判案由】    毒品危害防制條例
【裁判全文】
臺灣彰化地方法院刑事判決                            九十年度訴字第八二五號
    公  訴  人  臺灣彰化地方法院檢察署檢察官
    被      告  甲○○
右列被告因違反毒品危害防制條例案件，經檢察官提起公訴（八十八年度毒偵字第一
四六六號號），本院判決如左：
        主  文
甲○○連續施用第一級毒品，處有期徒刑捌月。
扣案之海洛因參包（淨重捌點陸玖公克）沒收銷燬之。
        事  實
一、甲○○前因施用毒品案件，經依本院八十八年度毒聲字第三二三二號裁定觀察、
    勒戒後，認無繼續施用毒品之傾向，由臺灣彰化地方法院檢察署檢察官於民國八
    十八年八月二十三日，以八十八年度毒偵字第一三一號為不起訴處分，後復因施
    用第二級毒品安非他命案件，再經本院八十八年度毒聲字第四三四二號裁定觀察
    、勒戒後，認有繼續施用毒品之傾向，並由本院以八十八年度毒聲字第五七０九
    號裁定令入戒治處所施以強制戒治一年，而其涉刑案部分並由本院以八十九年度
    員簡字第九七號簡易處刑決判處有期徒刑四月，於八十九年五月二十二日確定。
    嗣戒治成效經評定為合格，爰由本院以八十九年度毒聲字第三七六九號裁定停止
    戒治，所餘戒治期間付保護管束。詎其於保護管束期間，再有施用第二級毒品安
    非他命之行為（此部分業經本院以八十九年度易字第一八一四號刑事判決判處有
    期徒刑八月），本院乃於八十九年十一月二十三日，以八十九年度毒聲字第五三
    九四號裁定撤銷停止戒治，令入戒治處所施以強制戒治。詎甲○○於未入戒治處
    所前，再基於概括之犯意，自九十年一月初起至同年三月二十六日止，在彰化縣
    及台中縣等地，以將第一級毒品海洛因摻入香煙內，點火再予吸用之方式，連續
    施用第一級毒品海洛因多次，平均施用時間不定。嗣其於九十年三月二十九日十
    九時三十分許，為警在彰化縣溪湖鎮○道街旁查獲，當場扣得其與呂嘉浤（另案
    偵查中）共有之第一級毒品海洛因三包（淨重八點六九公克）    。
二、案經彰化縣警察局二林分局報請台灣彰化地方法院檢察署檢察官偵查起訴。
        理  由
一、右揭犯罪事實，業據被告甲○○於本院審理中，供承不諱，並有海洛因三包（淨
    重八點六九公克）扣案可稽，且前開白色粉末經送驗，結果證係海洛因無誤，有
    法務部調查局檢驗通知書一紙附卷可按，而被告為警查獲後，經警採集其之尿液
    送驗，結果亦呈嗎啡陽性（海洛因於人體內會代謝成嗎啡陽性反應），有彰化縣
    衛生局煙毒尿液檢驗成績書一紙在卷足憑。又被告前因施用毒品案件，經依本院
    八十八年度毒聲字第三二三二號裁定觀察、勒戒後，認無繼續施用毒品之傾向，
    由臺灣彰化地方法院檢察署檢察官於民國八十八年八月二十三日，以八十八年度
    毒偵字第一三一號為不起訴處分，後復因施用第二級毒品安非他命案件，再經本
    院八十八年度毒聲字第四三四二號裁定觀察、勒戒後，認有繼續施用毒品之傾向
    ，並由本院以八十八年度毒聲字第五七０九號裁定令入戒治處所施以強制戒治一
    年，而其涉刑案部分並由本院以八十九年度員簡字第九七號簡易處刑決判處有期
    徒刑四月，於八十九年五月二十二日確定。嗣戒治成效經評定為合格，爰由本院
    以八十九年度毒聲字第三七六九號裁定停止戒治，所餘戒治期間付保護管束。詎
    其於保護管束期間，再有施用第二級毒品安非他命之行為（此部分業經本院以八
    十九年度易字第一八一四號刑事判決判處有期徒刑八月），本院乃於八十九年十
    一月二十三日，以八十九年度毒聲字第五三九四號裁定撤銷停止戒治，令入戒治
    處所施以強制戒治等情，有前開判決書、起訴書及臺灣彰化地方法院檢察署刑案
    資料查註紀錄表可稽。綜上所述，本件事證業已明確，被告之犯行，洵堪認定。
二、核被告所為，係犯毒品危害防制條例第十條第一項施用第一級毒品。其為供施用
    第一級毒品所持有該毒品之低度行為，已為施用之高度行為所吸收，不另論罪。
    又被告多次施用第一級毒品海洛因之行為，均時間緊接，犯罪構成要件相同，顯
    係基於概括犯意為之，為連續犯，應依刑法第五十六條之規定論以一罪，並加重
    其刑。爰審酌被告前曾因施用毒品罪行，甫經觀察、勒戒，釋放後猶故態復萌，
    再施用毒品海洛因、安非他命不輟，無視於毒品對於自身健康之戕害及國家對於
    杜絕毒品犯罪之禁令，惡性非輕，及被告目前在臺灣雲林監獄附設戒治所執行強
    制戒治，本於煙毒犯人亦為「病人」考量，其施以長時間之戒治處遇，與煙毒犯
    罪科以刑罰之「特別預防」機制，尚無不同，等一切情狀，量處主文所示之刑。
    扣案之海洛因三包（淨重八點六九公克）係違禁物，依毒品危害防制條例第十八
    條第一項前段之規定，宣告沒收銷燬之。
據上論斷，應依刑事訴訟法第二百九十九條第一項前段，毒品危害防制條例第十條第
一項、第十八條一項前段，刑法第十一條前段、第五十六條，判決如主文。
本案經檢察官陳信宏到庭執行職務。
中      華      民      國      九十     年      七     月     二十六   日
                                  臺灣彰化地方法院刑事第三庭
                                      法      官  洪  志  賢
右正本證明與原本無異。
如不服本判決，應於判決送達後十日內，向本院提出上訴狀（須附繕本）。
                                      法院書記官  洪  年  慶
中      華      民      國      九十     年      八     月       一     日
毒品危害防制條例第十條：
施用第一級毒品者，處六月以上五年以下有期徒刑。
施用第二級毒品者，處三年以下有期徒刑。


司法院資訊處製作；財團法人民間司法改革基金會備份。
